# 请教陈版，承租人租赁的分类以及租赁相关问题

提问人：惑或不惑 时间：2022-03-29 21:35:41
假定A公司为某一办公楼的持有人，办公楼使用寿命 50 年，出租给B公司 10 年，现在B公司及相关公司未对资产提供担保，那么从A公司的角度来看，好像是不符合融资租赁判断规则的，从B公司的角度看又不符合短期租赁及低价值资产租赁的要求，需要确认租赁负债和使用权资产，这样和A公司的判断逻辑又不一致了，麻烦陈版帮忙解读一下。另外，新租赁准则下租赁收款额是恒等于租赁付款额的么，从准则的解释看两者的构成内容是一致的，谢谢陈版。

回答人：chenyiwei
新租赁准则下承租人和出租人的处理逻辑是不一样的。出租人仍基本延续了原准则下的处理模式；承租人则要求资本化（除了短期租赁和低价值资产租赁以外）。这是因为新租赁准则修改的主要出发点是解决承租人的“表外融资”问题。
租赁收款额和租赁付款额的含义和范围基本一致，但出租人还需要将未担保余值纳入租赁投资净额，由此双方采用的折现率可能会有差异。